# 往来询证函

提问人：蓝桥 LQ 时间：2013-11-06 10:45:37
在往来账款的审计中，询证函是最具说服力的证据，但往往是收不到回函，此种状态下，以替代程序来收集证据。事实上，回函跨期时间比较长，如等到不回函再实施替代程序就晚了。一般是在发函时就实施了替代程序，但在审计程序的叙述中，都是以不回函的才采用替代程序。如何解决这个矛盾？

回答人：chenyiwei
目前在实务中的普遍做法与准则的规定并不矛盾。准则的表述突出了函证和替代程序所获取的证据在证明力和优先级方面的区别，体现了外部证据优于内部证据这一基本原则；实务操作中的做法属于基于注册会计师的职业判断适当灵活安排准则的执行时间，以提升审计程序的效率和效果，在大方向上完全一致。